【裁判字號】    89,上易,1404
【裁判日期】    890719
【裁判案由】    侵占
【裁判全文】
臺灣高等法院臺中分院刑事判決          民國八十九年度上易字第一四○四號
    上  訴  人  臺灣臺中地方法院檢察署檢察官
    被      告  丙○○
右上訴人因被告侵占案件，不服臺灣臺中地方法院八十九年度易字第九一八號，中華
民國八十九年五月八日第一審判決（起訴案號：臺灣臺中地方法院檢察署八十九年度
偵字第七六三號），提起上訴，本院判決如左：
    主      文
上訴駁回。
    理      由
一、本案經本院審理結果，認第一審判決被告丙○○無罪，並無不當，應予維持，並
    引用第一審判決書記載之理由（如附件）。
二、被告丙○○始終否認有交付丁○○之機車駕駛執照委請乙○○代辦行動電話，而
    證人乙○○於歷次訊問中就該枚丁○○之駕駛執照究係何人所交予，亦有不同之
    供述，則是否為被告所交付，已非無疑，雖被告於偵訊時曾坦承委託乙○○代辦
    行動電話，但並未言係持丁○○之駕駛執照辦理，且亦無其他積極確切證據足資
    證明被告有交付丁○○駕駛執照之事實，原審因以被告犯罪不能證明，而為無罪
    諭知，並無不合，檢察官上訴意旨仍謂該枚駕駛執照係被告拾獲侵占並交予乙○○云云，指摘原判決不當，非可採取，上訴為無理由，應予駁回。
三、據上論斷，應依刑事訴訟法第三百七十三條、第三百六十八條，判決如主文。
本案經檢察官甲○○到庭執行職務。
中      華      民      國    八十九     年      七     月      十九    日
                                  臺灣高等法院臺中分院刑事第二庭
                                        審判長法  官  羅  禮  政
                                              法  官  蔡  聰  明
                                              法  官  陳  欣  安
右正本證明與原本無異。
不得上訴。
                                              書記官  陳  秀  真
中      華      民      國    八十九     年      七     月      二十    日
                                                                        Ｃ
臺灣臺中地方法院刑事判決                          八十九年度易字第九一八號
    公  訴  人  台灣台中地方法院檢察署檢察官
    被      告  丙○○  男三十二歲（民國○○○年○月○日生）
                        住台中縣大雅鄉○○路二五０巷二弄六號（另案在監）
                        身分證統一編號：Ｌ一二一九五六三四號
右列被告因侵占案件，經檢察官提起公訴（八十九年度偵字第七六三號），本院判決
如左：
    主  文
丙○○無罪。
    理  由
一、公訴意旨略以：被告丙○○意圖為自己不法之所有，於民國八十八年五至七月間
    某日，在台中市不詳地點，拾獲丁○○遺失之重型機車駕駛執照乙枚，竟予侵占
    入己；嗣將該枚駕駛執照交付知情之乙○○（另案經法院判決有罪，尚未確定）
    代為申辦行動電話門號，迄至八十八年八月二日下午三時三十分許，在台中縣龍
    井鄉○○路二三○巷五五號三樓王旺宜（另為不起訴處分確定）住處，為警查獲
    乙○○持有丁○○等人證件，始循線得悉上情，因認被告涉犯刑法第三百三十七
    條侵占離本人持有物罪嫌。
二、按犯罪事實應依證據認定之，無證據不得推定其犯罪事實，刑事訴訟法第一百五
    十四條定有明文。公訴人認被告涉犯上開罪行，無非以證人乙○○之證詞，被害
    人丁○○之證述，被告坦承曾委託乙○○代辦行動電話門號及丁○○之駕駛執照
    為其論罪依據。然訊之被告堅詞否認有何侵占犯行，辯稱：伊女友委請乙○○代
    辦行動電話，乙○○以伊女友身分又多辦一支，伊與伊女友共用一支行動電話，
    伊曾向乙○○購買衛星行動電話門號，伊未將丁○○駕駛執照交付乙○○，伊不
    知該駕駛執照如何取得等語。經查：被害人丁○○於偵訊時稱：伊駕駛執照於八
    十八年四月下旬遺失等語，並未進一步指認係被告侵占；又上開丁○○之駕駛執
    照被查獲時由乙○○持有中，乙○○於八十八年八月二日警訊時陳述，該駕駛執
    照係不詳之人交付伊辦理行動電話；同日及八十八年八月十一日偵訊時均稱，駕
    駛執照係「阿全」「阿源」交付伊代辦行動電話；八十八年九月十三日、八十八
    年十一月一日及八十八年十一月二日偵訊時均稱，丁○○之駕駛執照係被告所交
    付請伊代辦行動電話云云；八十九年三月三十日本院單獨訊問時稱：丁○○之駕
    駛執照係蔡朝銓交付代辦行動電話，伊於八十九年一月間本院八十八年易字第三
    三六九號審理時翻閱所提示辦理行動電話申請單時，發現並無被告要求伊代辦衛
    星行動電話之申請單時才記起；八十九年四月二十四日審理時稱：被告僅向伊買
    衛星行動電話卡片，未請伊代辦行動電話云云，而被告確有購買衛星行動電話卡
    片乙事，核與證人即在場親見親聞之林永忠結證明確。查證人乙○○對於被告有
    無交付丁○○駕駛執照之證詞前後迴異，其證詞瑕疵，自難僅以其證詞為不利於
    被告之證據。又被告於偵訊時雖坦承曾委託乙○○代辦行動電話，然亦表示伊僅
    使用一星期即被停話云云，又乙○○證述伊辦妥後會將身分證返還委託者等語，
    可見被告雖曾委託代辦行動電話，惟丁○○駕駛執照既仍由乙○○持有中，是被
    告坦承曾委託代辦行動電話乙事，亦無法作為被告有侵占丁○○駕駛執照之不利
    證據。此外，本院查無其他積極證據足以證明被告有何不法犯行，自應為無罪之
    諭知。
據上論斷，應依刑事訴訟法第三百零一條第一項，判決如主文。
中      華      民      國      八十九      年    五    月       八    日
                                        法  官  林郁婷
右正本證明與原本無異。
如不服本判決，應於送達後十日內向本院提出上訴狀 （須附繕本） ，上訴於台灣高
等法院台中分院。
                                        書記官
中      華      民      國      八十九      年    五    月      八      日


司法院資訊處製作；財團法人民間司法改革基金會備份。
